臺灣臺中地方法院刑事判決　　　　　　　　　　　　　九十三年度訴字第九二三號
　　公　訴　人　臺灣臺中地方法院檢察署檢察官
　　被　　　告　甲○○
右列被告因違反著作權法案件，經檢察官聲請簡易判決處刑（聲請案號：九十三年度
偵字第三四○八號），經本院沙鹿簡易庭認不宜以簡易判決處刑，簽由本院刑事庭改
依通常程序審理，經本院合議庭裁定改依簡式審程序審理，判決如左：
    主  文
甲○○連續意圖營利而以重製於光碟之方法侵害他人之著作財產權，處有期徒刑伍月
，如易科罰金，以參佰元折算壹日。緩刑貳年。
扣案盜版「霹靂布袋戲─九皇座」ＶＣＤ影音光碟捌拾參片、空白光碟壹佰肆拾片、
及燒錄器肆臺，均沒收。
    事  實
一、甲○○係址設在臺中縣大肚鄉○○路○段一四四號之「宏美影視社」負責人，其
    明知片名「霹靂布袋戲─九皇座」影片，為群體工作室有限公司（下稱群體公司
    ）向霹靂國際多媒體股份有限公司（下稱霹靂公司）取得專屬授權，而享有著作
    財產權之視聽著作，竟基於意圖營利之概括犯意，先向真實姓名不詳之人所經營
    之影帶出租店承租合法授權之「霹靂布袋戲─九皇座」ＶＣＤ影音光碟後，未經
    群體公司之同意或授權，自民國九十二年十一月間某日起，在上址店內，利用其
    所有之燒錄器，將正版光碟內容燒錄重製於空白光碟之方法，連續擅自重製「霹
    靂布袋戲─九皇座」ＶＣＤ影音光碟後，以每片新臺幣（下同）三十元之價格，
    販賣予不特定客人，而侵害群體公司之著作財產權。嗣於九十三年二月六日十八
    時三十分許，在上址，為警查獲，並扣得盜版「霹靂布袋戲─九皇座」ＶＣＤ影
    音光碟共八十三片、燒錄機四臺、及空白光碟片一百四十片。
二、案經群體公司訴由內政部警政署保安警察第二總隊第三大隊第一中隊保護智慧財
    產大隊臺中分隊報告臺灣臺中地方法院檢察署檢察官偵查後，聲請簡易判決處刑
    。
    理  由
一、右揭犯罪事實，業據被告甲○○於本院審理時坦承不諱，核與告訴人群體公司之
    代理人乙○○於警詢中所指訴情節相符，並有群體公司之公司執照、營利事業登
    記證、專屬授權書、智慧財產權證明書、上開影片正版影片封面在卷可稽，且有
    扣案之片名「霹靂布袋戲─九皇座」ＶＣＤ影音光碟共八十三片、燒錄機四臺、
    及空白光碟片一百四十片可稽。上揭扣案之片名「霹靂布袋戲─九皇座」ＶＣＤ
    影音光碟業經告訴代理人於警詢中勘驗，認該等影片確係未經告訴人授權，擅自
    重製之盜版影片無訛（見偵查卷第九頁背面），足見被告自白確與事實相符。是
    本件事證明確，被告犯行堪以認定，應予依法論科。
二、核被告甲○○所為，係犯著作權法第九十一條第三項之意圖營利以重製於光碟之
    方法侵害他人之著作財產權罪（起訴書雖誤為引用著作權法第九十一條第一項，
    然業經公訴檢察官當庭更正為同法第九十一條第三項）。被告意圖營利，於非法
    重製上開影片後，而以移轉所有權之方法散布上開盜版光碟片予不特定人之行為
    ，該當著作權法第九十一條之一第一項所定「意圖營利而以移轉所有權之方法散
    布重製物而侵害他人之著作權」之行為，然其以移轉所有權之方法而散布之低度
    行為應為意圖營利而以重製於光碟之方法侵害他人之著作財產權之高度行為所吸
    收，不另論罪。其先後多次重製犯行，時間緊接，犯罪構成要件相同，顯係基於
    概括犯意為之，應依連續犯之規定論以一罪，並加重其刑。爰審酌被告擅自重製
    他人視聽著作，影響著作財產權人所得享有之合法利益及我國致力保護智慧財產
    權之國際聲譽，行為實不可取，扣案盜版光碟之數量非微，然考及被告事後已坦
    認罪行，並與告訴人達成和解，有撤回告訴狀一紙（就意圖營利以重製於光碟之
    方法侵害他人之著作財產權罪，係屬非告訴乃論罪，故不得撤回告訴）附卷可憑
    ，足見尚知悔悟等一切情狀，量處如主文所示之刑，並諭知易科罰金之折算標準
    。末查：被告雖前於八十年間，因犯賭博案件，經本院以八十年度易字第五一九
    六號判決判處有期徒刑四月確定，於八十一年一月十七日易科罰金執行完畢，然
    其於五年以內未曾受有期徒刑以上刑之宣告，有臺灣高等法院被告前案紀錄表乙
    份在卷可按，本件被告坦承犯行，深具悔意，且業與告訴人公司和解，其經此教
    訓，當知警惕而信無再犯之虞，本院綜核各情，所宣告之刑，認以暫不執行為適
    當，併予宣告緩刑二年，以啟自新。
三、扣案燒錄器四臺、空白光碟一百四十片，係供本案犯罪所用之物；又盜版「霹靂
    布袋戲─九皇座」ＶＣＤ影音光碟八十三片，則為因本案犯罪所得之物，業據被
    告供明在卷，依著作權法第九十八條規定，不論屬於犯人與否，均應宣告沒收。
據上論斷，應依刑事訴訟法第四百五十二條、第二百七十三條之一第一項、第二百九
十九條第一項前段，著作權法第九十一條第三項、第九十八條，刑法第十一條、第五
十六條、第四十一條第一項前段、第七十四條第二款，罰金罰鍰提高標準條例第二條
，判決如主文。
中      華      民      國    九十三    年      五      月      二十    日
                                    臺灣臺中地方法院刑事第五庭
                                        法  官  劉麗瑛
右正本證明與原本無異。
如不服本判決，應於送達後十日內向本院提出上訴狀（須附繕本），上訴於臺灣高等
法院臺中分院。
                                        書記官
中      華      民      國    九十三    年      五      月      二十    日
附錄論罪科刑法條
著作權法第九十一條第一、三項
意圖營利而以重製之方法侵害他人之著作財產權者，處五年以下有期徒刑、拘役，或
併科新臺幣二十萬元以上二百萬元以下罰金。
以重製於光碟之方法犯第一項之罪者，處五年以下有期徒刑、拘役，或併科新臺幣五
十萬元以上五百萬元以下罰金。
